【裁判字號】    95,簡,113
【裁判日期】    950703
【裁判案由】    綜合所得稅
【裁判全文】
高雄高等行政法院裁定                                  ↓
                               九十五年度簡字第一一三號
原      告  甲○○
被      告  財政部高雄市國稅局
代  表  人  邱政茂局長
上列當事人間因綜合所得稅事件，原告不服財政部中華民國九十
五年一月二十日台財訴字第０九四００六四二九六０號訴願決定
，提起行政訴訟。本院裁定如下：
    主  文
原告之訴駁回。
訴訟費用由原告負擔。
    理  由
一、按撤銷訴訟之提起，應於訴願決定書送達後二個月之不變期
    間內為之，此為行政訴訟法第一百零六條第一項前段所明定
    。次按「原告之訴，有左列各款情形之一者，行政法院應以
    裁定駁回之。．．．六、起訴逾越法定期限者。」同法第一
    百零七條第一項第六款亦定有明文。又按「送達，於應受送
    達人之住居所、事務所或營業所為之。但在行政機關辦公處
    所或他處會晤應受送達人時，得於會晤處所為之。」、「於
    應送達處所不獲會晤應受送達人時，得將文書付與有辨別事
    理能力之同居人、受雇人或應送達處所之接收郵件人員。」
    行政程序法第七十二條第一項及第七十三條第一項分別定有
    明文。再「一般公寓大廈為謀全體住戶之方便，多設有管理
    處或管理委員會，以統一處理大廈內各種事務，並僱用管理
    員負責大廈之代收文件等工作，該管理員之性質，即與行為
    時民事訴訟法第一百三十七條第一項（行政訴訟法第七十三
    條第一項）所規定之受雇人相當。故應送達大廈內住戶之訴
    訟文件，如經大廈內管理員於送達證書上蓋大廈管理委員會
    或管理處圓戳章代收，並由該管理員以受雇人身分簽名者，
    即應認已交付受雇人，發生合法送達於本人之效果。」最高
    行政法院九十一年度裁字第六九七號裁定意旨可資參照。
二、經查，本件原告不服被告所為民國（下同）九十四年八月三
    十一日財高國稅法字第０九四００六０一二四號復查決定，
    提起訴願，經財政部九十五年一月二十日台財訴字第０九四
    ００六四二九六０號訴願決定駁回其訴願，該訴願決定書係
    於九十五年一月二十四日送至台南巿東區○○路○段三七七
    號十一樓之一，由該大樓設置之管理委員會管理員郭增男簽
    名代收，有財政部郵務送達證書附於訴願卷足憑，故上開訴
    願決定書依上開地址為送達，並由該大廈管理委員會之管理
    員郭增男簽名代收，揆諸前揭說明，應認已交付受雇人，發
    生合法送達於本人之效果。是原告提起行政訴訟之期間，應
    自九十五年一月二十五日起算；又因原告係設址於台南市，
    依行政訴訟法第八十九條第一項前段規定，計算法定期間，
    應扣除其在途之期間，則本件原告提起行政訴訟之期間應加
    計在途期間六日，則二個月起訴期間計至九十五年三月三十
    日（星期四）即已屆滿。本件原告遲至九十五年四月三日始
    向本院提起行政訴訟，此有本院加蓋於起訴狀上收文戳記所
    載日期可考，故其起訴已逾法定不變期間。其提起本件訴訟
    ，依前揭法律規定，為不合法，應予駁回。
三、又原告提起本件訴訟，既因程序上不合法而遭駁回，故其所
    為實體上之爭執，本院即無再予審究之必要，併予敘明。
四、依行政訴訟法第二百三十六條、第一百零七條第一項第六款
    、第一百零四條、民事訴訟法第九十五條、第七十八條，裁
    定如主文。
中    華    民    國  九十五  年    七    月    三    日
                  第一庭      法  官  許麗華
以上正本係照原本作成。
如不服本裁定，應於送達後十日內，向本院提出抗告狀並表明抗
告理由，如於本裁定宣示後送達前提起抗告者，應於裁定送達後
十日內補提抗告理由書（須按他造當事人人數附繕本）。
提起抗告應繳納送達用雙掛號郵票六份（每份三十四元）。
中    華    民    國  九十五  年    七    月    三    日
                              書記官  藍亮仁
附註：
行政訴訟法第二百三十五條（第一項、第二項）：
對於適用簡易程序之裁判提起上訴或抗告，須經最高行政法院之
許可。
前項許可，以訴訟事件所涉及之法律見解具有原則性者為限。


司法院資訊處製作；財團法人民間司法改革基金會備份。
